【裁判字號】    97,訴,184
【裁判日期】    970325
【裁判案由】    違反毒品危害防制條例
【裁判全文】
臺灣新竹地方法院刑事判決              97年度訴字第184號
                                      97年度訴字第158號
    公  訴  人  臺灣新竹地方法院檢察署檢察官
    被      告  甲○○
上列被告因違反毒品危害防制條例案件，經檢察官提起公訴（97
年度毒偵字第118號）及移送併案審理（97年度毒偵字第103號）
，暨追加起訴（97年度毒偵字第103號），本院依簡式審判程序
判決如下：
    主  文
甲○○犯如附表各編號所示之罪，主文及刑度各如附表各編號所
示。應執行有期徒刑壹年陸月，扣案之海洛因（合計淨重壹點肆
陸公克；另驗餘淨重各為零點捌貳貳玖公克、零點柒柒柒公克
、零點伍貳零伍公克、零點零捌肆肆公克、零點壹壹公克、零點
零捌陸公克、零點零玖柒柒公克）及安非他命（毛重各為壹點
公克、柒點玖公克；另驗餘淨重各為零點捌零伍公克、零點
捌壹貳公克、零點柒捌伍陸公克、零點柒捌柒柒公克、零點柒
玖肆柒公克、零點柒伍零陸公克、零點柒柒陸玖公克、零點貳
玖公克）均沒收銷燬，另扣案之海洛因包裝袋玖個、安非他命
包裝袋拾個均沒收。
    事  實
一、甲○○前於民國93年間，因竊盜案件，經本院於94年8月8
    日以94年度訴字第158號判處有期徒刑10月確定。又於93
    年間，因竊盜案件，經本院於94年8月11日以93年度竹簡字
    第899號判處有期徒刑3月確定。再94年間，因違反毒品危
    害防制條例案件，經本院於94年5月23日以94年度訴字第273
    號判處應執行有期徒刑11月確定。復於94年間，因竊盜案
    件，經本院於94年12月12日以94年度易字第255號判處有期
    徒刑1年2月確定。上開4案件，經本院以95年度聲字第447號
    裁定應執行有期徒刑2年8月確定，並於95年10月24日假釋出
    監，迄至96年7月16日假釋期滿未經撤銷視為執行完畢。
二、甲○○前於93年間，因施用毒品案件，經本院以93年度毒聲
    字第356號裁定送觀察、勒戒後，認無繼續施用毒品傾向，
    於94年1月11日執行完畢而釋放，由臺灣新竹地方法院檢察
    署檢察官以93年度毒偵字第1472號不起訴處分確定。
三、甲○○仍不知悔改，於上開觀察勒戒執行完畢後5年內，(1)
    基於施用第一級毒品海洛因之犯意，於97年1月11日上午某
    時，在新竹縣北埔鄉外坪村2鄰外大坪25號住處內，將海洛
    因摻入香煙點火吸食煙霧之方式，施用海洛因1次。(2)另基
    於施用第二級毒品安非他命之犯意，於97年1月9日上午8時
    許，亦在上開住處內，將安非他命置於玻璃球內燒烤加熱吸
    食煙霧之方式，施用安非他命1次。嗣為警於97年1月11日下
    午3時45分許，在新竹縣竹東鎮○○路○段235號為警查獲，
    並扣得甲○○所有之海洛因2包（合計淨重1.46公克、空包
    裝重0.44公克）、安非他命2包（毛重各為1.3公克、7.9公
    克）。
四、甲○○仍不知悔改，復於上開觀察勒戒執行完畢後5年內，
    基於施用第一級毒品海洛因之犯意，於97年1月8日晚上某時
    ，在新竹縣北埔鄉外坪村2鄰外大坪25號住處內，將海洛因
    摻入香煙點火吸食煙霧之方式，施用海洛因1次。嗣為警於
    97年1月9日下午3時許，在新竹縣竹東鎮○○路60號查獲，
    並扣得甲○○所有之海洛因7包（驗餘淨重各為0.8229公克
    、0.7737公克、0.5205公克、0.0844公克、0.11公克、0.08
    63公克、0.0977公克），及安非他命8包（驗餘淨重各為0.8
    305公克、0.8132公克、0.7856公克、0.7877公克、0.79 47
    公克、0.7506公克、0.7769公克、0.3239公克）。
五、案經新竹縣政府警察局竹東分局、新竹市警察局報請臺灣新
    竹地方法院檢察署檢察官偵查起訴、移送併案審理及追加起
    訴。
    理  由
甲、程序部分：
    本件被告甲○○所犯施用毒品罪，係非死刑、無期徒刑、最
    輕本刑為3年以上有期徒刑之罪，被告於本院準備程序進行
    中，就被訴事實為有罪之陳述，經本院合議庭認合於刑事訴
    訟法第273條之1第1項之規定，裁定進行簡式審判程序，合
    先敘明。
乙、實體部分：
一、證據
（一）訊據被告甲○○對於事實三、四所載犯罪事實，於本院準
      備程序、審理中均供承不諱，並有下列證據可資佐證：
    １、被告於97年1月11日為警查獲所採集之尿液（代號：GＺ
        00000000000），經送台灣檢驗科技股份有限公司檢驗
        結果，呈海洛因經人體代謝後之鴉片類陽性反應、安非
        他命類陽性反應，此有真實姓名代號對照表、台灣檢驗
        科技股份有限公司於97年2月12日出具之濫用藥物尿液
        檢驗報告附卷可稽（見毒偵字第118號偵查卷第42、43
        頁）。又同日為警查獲白粉2包，經送法務部調查局檢
        驗結果，均含有第一級毒品海洛因成分，合計淨重1.46
        公克（空包裝重0.44公克），此有法務部調查局於97年
        3月13日出具之鑑定書在卷足憑（見本院卷）。另有安
        非他命2包（毛重各為1.3公克、7.9公克）扣案可資佐
        證。此外，97年1月9日為警查獲白色結晶8包，經送行
        政院衛生署草屯療養院鑑驗結果，均檢出甲基安非他命
        成分，驗餘淨重各為0.8305公克、0.8132公克、0.7856
        公克、0.7877公克、0.79 47公克、0.7506公克、0.776
        9公克、0.3239公克，有該院於97年1月17日出具之草療
        鑑字第0970000504號號鑑定書在卷足憑（見毒偵字第10
        3號偵查卷第45至48頁）。是認被告上開自白內容應與
        事實相符，其於事實三所載時地施用第一級毒品海洛因
        、第二級毒品安非他命等犯行，均堪予認定。
    ２、被告於97年1月9日為警查獲所採集之尿液（代號：G-57
        9），經送台灣尖端先進生技醫藥股份有限公司檢驗結
        果，呈海洛因經人體代謝後之嗎啡陽性反應，此有真實
        姓名代號對照表、台灣尖端先進生技醫藥股份有限公司
        於97年1月21日出具之濫用藥物檢驗報告附卷可稽（見
        毒偵字第103號偵查卷第42、43頁）。又同日為警查獲
        白粉7包，經送行政院衛生署草屯療養院鑑驗結果，均
        含有第一級毒品海洛因成分，淨重各為0.8229公克、0.
        7737公克、0.5205公克、0.0844公克、0.11公克、0.08
        63公克、0.0977公克），此有該院於97年1月17日出具
        之草療鑑字第0970000504號號鑑定書在卷足憑（見毒偵
        字第103號偵查卷第45至48頁）。是認被告上開自白內
        容應與事實相符，其於事實四所載時地施用第一級毒品
        海洛因之犯行，堪予認定。
（二）被告前於93年間，因施用毒品案件，經本院以93年度毒聲
      字第356號裁定送觀察、勒戒後，認無繼續施用毒品傾向
      ，於94年1月11日執行完畢而釋放，由臺灣新竹地方法院
      檢察署檢察官以93年度毒偵字第1472號不起訴處分確定等
      情，有臺灣高等法院被告前案紀錄表、在監在押全國紀錄
      表在卷可按，被告於上開觀察勒戒執行完畢後5年內再犯
      本案施用第一級毒品、第二級毒品犯行，自應依法予以論
      科。
二、論罪科刑
（一）核被告所為，係犯2次毒品危害防制條例第10條第1項之施
      用第一級毒品罪、1次同條例第10條第2項之施用第二級毒
      品罪。其分別持有第一級毒品海洛因、第二級毒品安非他
      命之低度行為，各為其施用第一級毒品海洛因、第二級毒
      品安非他命之高度行為所吸收，皆不另論罪。
（二）被告所犯之2次施用第一級毒品罪、1次施用第二級毒品罪
      ，犯意各別，行為互殊，且犯罪構成要件不同，應予分論
      併罰。
（三）被告有事實一之前案紀錄，並於95年10月24日假釋出監，
      迄至96年7月16日假釋期滿未經撤銷視為執行完畢等情，
      有臺灣高等法院被告前案紀錄表、在監在押全國紀錄表在
      卷可按，被告前受有期徒刑之執行完畢後，其於5年以內
      故意再犯本件有期徒刑以上之3罪，皆為累犯，應依刑法
      第47條第1項之規定，均加重其刑。
（四）移送併案之被告於97年1月9日施用安非他命犯行，核與本
      案論科之施用安非他命犯行，施用時間、地點均相同，為
      事實上單純一罪關係，併此敘明。
（五）爰審酌被告無視法令之禁止，前已因施用毒品案件，經裁
      定送觀察勒戒後，竟再度施用足以導致精神障礙及生命危
      險之成癮性毒品，顯無悔改之意，兼以施用毒品所生危害
      以自戕健康為主，及其犯後坦承犯行等一切情狀，量處如
      主文所示之刑，並定其應執行之刑。
三、沒收部分
（一）事實三所扣案之海洛因（合計淨重1.46公克）、安非他命
      （毛重1.3公克、7.9公克）；及事實四所扣案之海洛因（
      驗餘淨重各為0.8229公克、0.7737公克、0.5205公克、0.
      0844公克、0.11公克、0.0863公克、0.0977公克）、安非
      他命（驗餘淨重各為0.8305公克、0.8132公克、0.7856公
      克、0.7877公克、0.7947公克、0.7506公克、0.7769公克
      、0.3239公克），核屬毒品危害防制條例所定之第一、二
      級毒品，應依毒品危害防制條例第18條第1項前段之規定
      ，不問屬於被告與否，併予宣告沒收銷燬。
（二）事實三所扣案之海洛因包裝袋2個、安非他命包裝袋2個；
      事實四所扣案之海洛因包裝袋7個、安非他命包裝袋8個，
      均為被告所有、分別供其為施用海洛因、安非他命所用之
      物，業據被告於本院供承在卷，依刑法第38條第1項第2款
      之規定，併予宣告沒收。
四、據上論斷，應依刑事訴訟法第273條之1第1項、第299條第1
    項前段，毒品危害防制條例第10條第1項、第2項、第18條第
    1項前段，刑法第11條、第47條第1項、第51條第5款、第38
    條第1項第2款，判決如主文。
本案經檢察官魏廷勳到庭執行職務。
中    華    民    國    97    年    3     月    25    日
                  刑事第三庭    法    官  黃美文
以上正本證明與原本無異。
如不服本判決應於收受本判決後10日內向本院提出上訴書狀，上
訴書狀應敘述具體理由。上訴書狀未敘述上訴理由者，應於上訴
期間屆滿後20日內補提理由書狀於本院 (均須按他造當事人之人
數附繕本 )「切勿逕送上級法院」。
中    華    民    國    97    年    3     月    25    日
                                書 記 官  陳怡芳
附錄本案論罪科刑法條全文：
毒品危害防制條例第10條
施用第一級毒品者，處 6 月以上 5 年以下有期徒刑。
施用第二級毒品者，處 3 年以下有期徒刑。
附表：
┌──┬──────┬─────────────────┐
│編號│事        實│主                              文│
├──┼──────┼─────────────────┤
│  1 │事實三(1)部分│甲○○施用第一級毒品，累犯，處有期│
│    │            │徒刑捌月。扣案之海洛因（合計淨重壹│
│    │            │點肆陸公克）沒收銷燬，另扣案之海洛│
│    │            │因包裝袋貳個均沒收。              │
├──┼──────┼─────────────────┤
│  2 │事實三(2)部分│甲○○施用第二級毒品，累犯，處有期│
│    │            │徒刑陸月。扣案之安非他命（毛重各為│
│    │            │壹點公克、柒點玖公克；另驗餘淨重│
│    │            │各為零點捌零伍公克、零點捌壹貳│
│    │            │公克、零點柒捌伍陸公克、零點柒捌柒│
│    │            │柒公克、零點柒玖肆柒公克、零點柒伍│
│    │            │零陸公克、零點柒柒陸玖公克、零點│
│    │            │貳玖公克）沒收銷燬，另扣案之安非│
│    │            │他命包裝袋拾個均沒收。            │
├──┼──────┼─────────────────┤
│  3 │事實四(3)部分│甲○○施用第一級毒品，累犯，處有期│
│    │            │徒刑捌月。扣案之海洛因（驗餘淨重各│
│    │            │為零點捌貳貳玖公克、零點柒柒柒公│
│    │            │克、零點伍貳零伍公克、零點零捌肆肆│
│    │            │公克、零點壹壹公克、零點零捌陸公│
│    │            │克、零點零玖柒柒公克）沒收銷燬，另│
│    │            │扣案之海洛因包裝袋柒個均沒收。    │
└──┴──────┴─────────────────┘


司法院資訊處製作；財團法人民間司法改革基金會備份。
